臺灣臺中地方法院刑事裁定
111年度撤緩字第290號
聲  請  人  臺灣臺中地方檢察署檢察官
受  刑  人  陳裕祥


上列聲請人因受刑人妨害性自主案件（109年度侵訴字第2號），
聲請撤銷緩刑之宣告（111年度執聲字第2771號），本院裁定如
下：
    主    文
甲○○之緩刑宣告撤銷。
    理    由
一、聲請意旨略以：受刑人甲○○於民國108年8月9日因犯強制性
    交罪，經本院於109年8月26日以109年度侵訴字第2號判決判
    處有期徒刑1年10月，緩刑5年，於110年1月4日確定。受刑
    人於緩刑期間內之110年2月7日復犯無駕駛執照駕車過失致
    人於死罪，經臺灣高等法院臺中分院以111年度交上訴第140
    1號判決判處有期徒刑2年10月，於111年10月6日確定。核受
    刑人所為，已合於刑法第75條之1第1項第3款所定得撤銷緩
    刑宣告之原因，爰依刑事訴訟法第476條規定，聲請撤銷緩
    刑之宣告等語。
二、按緩刑之宣告應撤銷者，由受刑人所在地或其最後住所地之
     地方法院檢察官聲請該法院裁定之，刑事訴訟法第476條定
    有明文。查本件受刑人住所地係本院管轄地域，是聲請人向
     本院為本件聲請，程序上尚無不合。次按受緩刑之宣告，
    緩刑期內因過失更犯罪，而在緩刑期內受有期徒刑之宣告確
    定，足認原宣告之緩刑難收其預期效果，而有執行刑罰之必
    要者，得撤銷其宣告，刑法第75條之1第1項第3款定有明文
    。考其立法意旨以：「緩刑期內，因過失犯罪其情節較重，
    受有期徒刑之宣告確定者，乃係未能澈底悔悟自新之表徵，
    足見其人一再危害社會，均有由法院斟酌決定撤銷緩刑之必
    要。」是該條文採用裁量撤銷主義，賦予法院撤銷與否之權
    限，特於第1項規定實質要件為「足認原宣告之緩刑難收其
    預期效果，而有執行刑罰之必要」，供作審認之標準。亦即
    於上揭「得」撤銷緩刑之情形，法官應依職權本於合目的性
    之裁量，妥適審酌被告所犯前後數罪間，關於法益侵害之性
    質、再犯之原因、違反法規範之情節是否重大、被告主觀犯
    意所顯現之惡性及其反社會性等情，是否已使前案原為促使
    惡性輕微之被告或偶發犯、初犯改過自新而宣告之緩刑，已
    難收其預期之效果，而確有執行刑罰之必要，此與刑法第75
    條第1項所定2款要件有一具備，即毋庸再行審酌其他情狀，
    應逕予撤銷緩刑之情形完全不同。故在緩刑期內因過失更犯
    罪，而在緩刑期內受有期徒刑之宣告確定者，並非一律撤銷
    其緩刑宣告，應由法院斟酌原宣告之緩刑是否確難收預期效
    果，而有執行刑罰之必要，再決定是否撤銷緩刑之宣告。
三、經查：
(一)本件受刑人前因犯成年人故意對少年犯強制性交罪，經本院
    於109年8月26日以109年度侵訴字第2號判決判處有期徒刑1
    年10月，緩刑5年，緩刑期內付保護管束，並於保護管束期
    間內禁止對被害人實施妨害性自主之不法侵害行為，暨應自
    該判決確定之日起6月內接受6小時之法治教育，於110年1月
    4日確定（下稱前案），緩刑期間即自該日起算至115年1月3
    日止；又受刑人於緩刑期內之110年2月7日因犯道路交通管
    理處罰條例第86條第1項、刑法第276條之無駕駛執照駕車過
    失致人於死罪，經臺灣高等法院臺中分院於111年8月31日以
    111年度交上訴第1401號判決判處有期徒刑2年10月，而於11
    1年10月6日確定（下稱後案）等情，有上開判決書、臺灣高
    等法院被告前案紀錄表各1份在卷可稽，足認受刑人確有於
    緩刑期內因故意犯他罪，而在緩刑期內受6月以下有期徒刑
    之宣告確定之情。
(二)本院審酌上開前、後二案件之判決內容，受刑人前、後案之
    犯罪類型、法益侵害性質固不相同，惟觀諸受刑人後案之犯
    罪原因及情狀，其乃於110年2月7日無駕駛執照、以時速180
    公里之速度違規超速行駛於高速公路，看見前車開啟方向燈
    ，已預知前車有變換車道之意向，卻仍高速逼近之，致發現
    即將撞擊前車時，在措手不及下任意轉向，而撞擊被害人所
    駕車輛，致2位被害人遭拋出車外，受到嚴重撞擊後均傷重
    不治死亡，再參以受刑人於本院訊問時供稱：「（問：為何
    於緩刑期間沒有駕照在高速公路上高速行駛？）因為當時開
    太快」等語，顯見受刑人無視法規範秩序，明知其無駕駛執
    照，仍駕車行駛於高速公路，復因一時貪快，嚴重超速行駛
    ，罔顧公眾交通往來之安全，其主觀惡性非輕，且令被害人
    家屬因此遭受天人永隔、無可挽回的喪親之痛，受刑人之過
    失程度及所造成之損害均甚嚴重。受刑人於前案受緩刑宣告
    後，於緩刑期間本應自我警惕、謹言慎行，以避免再犯罪，
    詎其猶不知警惕，於前案判決確定後甫滿1月，即再犯後案
    ，未能悔悟自新，反一再危害社會，綜合衡酌受刑人所犯前
    、後案件，關於法益侵害、再犯原因、犯罪情節、主觀惡性
    及反社會性等情狀觀之，已足以動搖前案為緩刑宣告之理由
    ，上開緩刑宣告顯難收預期抑制再犯、矯治教化之功效，確
    有執行刑罰之必要。從而，本件聲請人之聲請，核與刑法第
    75條之1第1項第3款規定相符，應予准許，爰裁定撤銷受刑
    人緩刑之宣告。
四、依刑事訴訟法第476條，裁定如主文。 
中　　華　　民　　國　　111 　年　　12　　月　　20　　日
                  刑事第四庭    法  官  李宜娟
以上正本證明與原本無異。
如不服本裁定，應於收受送達後5日內向本院提出抗告狀。（應
附繕本）
                                書記官  楊子儀
中　　華　　民　　國　　111 　年　　12　　月　　20　　日